臺灣高等法院刑事裁定
109年度抗字第104號
抗  告  人  
即  被  告  陳政廷  



上列抗告人即被告因傷害案件，不服臺灣臺北地方法院中華民國
109 年1 月15 日羈押裁定（108 年度易字第727號），提起抗告
，本院裁定如下：
    主  文
抗告駁回。
    理  由
一、原審裁定意旨略以：抗告人即被告陳政廷經訊問後，認被告
    涉犯刑法第277條第1項之傷害罪，犯嫌重大，有串證之虞，
    有刑事訴訟法第101 條第1 項第2 款羈押之原因，非予羈押
    ，顯難進行追訴、處罰，有羈押之必要，應予羈押，並禁止
    接見通信等語。
二、抗告意旨略以：被告經原審法院於109年1月15日以被告犯罪
    嫌疑重大，否認犯罪，有串證之虞等理由，當庭裁定羈押，
    惟被告已願意認罪，並且不爭執證據能力，亦放棄調查證據
    之聲請，即無裁定理由所謂「犯罪嫌疑重大」之問題；而本
    件並無其他共犯，亦無串證之虞；因年節將至，被告及其父
    母，均冀盼於年節時日與家人團圓，復以被告已無羈押之理
    由，如前所述，爰狀請撤銷原審法院羈押之裁定，並由鈞院
    或發回原審法院後釋放被告云云。
三、按被告經法官訊問後，認為犯罪嫌疑重大，而有㈠逃亡或有
    事實足認為有逃亡之虞，或㈡有事實足認為有湮滅、偽造、
    變造證據或勾串共犯或證人之虞，或㈢所犯為死刑、無期徒
    刑或最輕本刑為5 年以上有期徒刑之罪，有相當理由認為有
    逃亡、湮滅、偽造、變造證據或勾串共犯或證人之虞者，非
    予羈押，顯難進行追訴、審判或執行，得羈押之；刑事訴訟
    法第101 條第1 項各款定有明文。另所謂羈押之必要性，係
    由法院以上述羈押之目的依職權為目的性之裁量為其裁量標
    準，除被告犯罪嫌疑已屬重大外，自當基於訴訟進行程度、
    犯罪性質、犯罪實際情狀及其他一切情事，審慎斟酌有無上
    開保全或預防目的，依職權妥適裁量，俾能兼顧國家刑事追
    訴、刑罰權之順暢執行及人權保障。
四、經查：
  ㈠犯罪嫌疑重大：
    犯罪嫌疑重大係指法院在決定羈押與否之時，以檢察官現時
    提出之證據具有表面可信之程度為已足，此係應否羈押被告
    之前提。被告經檢察官偵查起訴，於原審訊問時否認犯罪原
    審然依現有卷證資料，及當庭勘驗光碟結果，與證人楊智翔
    證述，足認被告涉犯刑法第277條第1 項之傷害罪嫌，犯罪
    嫌疑重大。
  ㈡有勾串共犯或證人之虞：
    被告經原審訊問後否認犯罪，然依現有卷證資料，及原審當
    庭勘驗光碟結果，比對證人楊智翔之證述，足認被告涉犯刑
    法第277條第1 項之傷害罪嫌。原審依據蒞庭檢察官所稱證
    人蔡惠妮似犯有偽證情事，並疑似有與被告串證之行為，原
    審認有事實足認被告有勾串證人之虞，非予羈押顯難進行追
    訴、審判，自無不合。
五、綜上，原審依卷內客觀事證斟酌，認被告有刑事訴訟法第10
    1條第1項第2 款規定之原因存在，有羈押之必要，而裁定羈
    押，並禁止接見通信，經核均無違誤。被告於本件抗告程序
    中雖坦承犯行，然其自白是否與事實相符，宜由原審法院實
    體審認之，非由本件所得審究，被告執前詞指摘原裁定不當
    ，要係對於原審法院審酌羈押時得裁量、判斷之職權行使，
    再事爭執，尚不足以推翻原羈押裁定之適法性，揆諸前揭說
    明，本件抗告並無理由，應予駁回。
據上論斷，應依刑事訴訟法第412條，裁定如主文。
中　　華　　民　　國　　109 　年　　1 　　月　　21　　日
                  刑事第十六庭  審判長法  官  葉騰瑞
                                      法  官  陳芃宇
                                      法  官  莊明彰
以上正本證明與原本無異。
不得再抗告。
                                      書記官  蘇佳賢
中　　華　　民　　國　　109 　年　　1 　　月　　21　　日